【裁判字號】    92,上易,1551
【裁判日期】    920625
【裁判案由】    竊盜
【裁判全文】
臺灣高等法院臺中分院刑事判決                民國九十二年上易字第一五五一號
    上  訴  人
    即  被  告  乙○○
                丙○○
                丁○○
右上訴人等因竊盜案件，不服臺灣臺中地方法院中華民國九十二年六月二十五日第一
審判決（民國九十二年易字第一六九二號，起訴案號：臺灣臺中地方法院檢察署民國
九十二年偵字第四一五七號），提起上訴，本院判決如左：
    主      文
上訴駁回。
乙○○、丙○○、丁○○均緩刑年。
    事實及理由
一、本案經本院審理結果，認第一審判決認事用法及量刑均無不當，應予維持，並引
    用第一審判決書記載之事實、證據及理由（如附件）。
二、被告丁○○雖辯稱，乙○○、丙○○行竊時，其因醉酒，在車上睡覺，並未參與
    云云，乙○○、丙○○亦符合其說。第查，被告等行竊時間係在當日下午五時許
    ，該時間並非睡覺之時間，且丁○○如未與乙○○、丙○○有共同行竊之犯意聯
    絡及行為分擔，所行竊之電纜一批共二十五袋，放置車內極易發現，乙○○、丙○○基於保密之原則，豈有讓丁○○同行之理，故丁○○上開所辯，已違常情，
    自無可採。次查，乙○○、丙○○於警訊中均供稱係彼三人一同竊取搬運，並未
    言及丁○○係醉臥車上。故乙○○、丙○○於本院所言，顯係護丁○○之詞，
    殊難據為有利丁○○之認定。
三、再查，上訴人即被告等在本院並未提出其他有利之證據，乙○○、丙○○僅辯解
    係經人同意，始予搬取，並非行竊，均係飾卸之詞，要非可採，彼等上訴均無理
    由，應予駁回。
四、末查，被告乙○○於五年內未曾受有期徒刑以上刑之宣告；被告丙○○、丁○○
    均未曾受有期徒刑以上刑之宣告，有前案紀錄表載明在卷可稽，彼等行竊所得不
    多，且已發還被害人，彼等經此次偵審後當知所悔悟，應無再犯之虞，因認所宣
    告之刑以暫不執行為適當，故均予緩刑三年，以啟自新。
據上論斷，應依刑事訴訟法第三百六十八條、第三百七十三條，刑法第七十四條，判
決如主文。
本案經檢察官甲○○到庭執行職務。
中      華      民      國      九十二     年     九      月    十六    日
                                臺灣高等法院臺中分院刑事第七庭
                                      審判長法  官  林  榮  龍
                                            法  官  謝  說  容
                                            法  官  黃  日  隆
右正本證明與原本無異。
不得上訴。
                                            書記官  陳  三  軫
中      華      民      國      九十二     年     九      月    十七    日
                                                                        Ｒ
臺灣臺中地方法院刑事判決                        九十二年度易字第一六九二號
    公  訴  人  臺灣臺中地方法院檢察署檢察官
    被      告  乙○○  男  三十六歲（民國○○○年○月○○○日生）
                        住台中縣大肚鄉○○路○段九八巷二弄二四號
                        身分證統一編號：Ｚ000000000號
                丙○○  女  三十八歲（民國○○○年○月○○日生）
                        住南投縣魚池鄉共和村金井巷十號
                        身分證統一編號：Ｍ二二一三一八三九號
                丁○○  男  四十三歲（民國○○○年○月○○○日生）
                        住南投縣鹿谷鄉鄉○○村十八號
                        身分證統一編號：Ｍ一二八九九七九一號
右列被告因竊盜案件，經檢察官聲請簡易判決處刑（九十二年度偵字第四一五七號）
，本院臺中簡易庭（九十二年中簡字第一二○○號）認本件不宜以簡易判決處刑，簽
移本院刑事庭改用通常程序審理，本院判決如左：
    主  文
乙○○、丙○○、丁○○結夥三人以上竊盜，各處有期徒刑柒月。
    事  實
一、乙○○、丙○○、丁○○三人共同意圖為自己不法之所有，於民國九十二年二月
    十五日十五時許，至台中市○○區○○路台中榮總第二醫療大樓地下室工地內，
    趁工人不備之際，共同竊取該大樓配電用電纜一批（共二十五袋、一百七十五公
    斤，約值新台幣一萬四千元）。得手後欲離去時，適經工地主任戊○○發現，而
    報警當場逮捕。
二、案經台中市警察局第六分局報告臺灣臺中地方法院檢察署檢察官偵查後聲請簡易
    判決處刑。
    理  由
一、訊據被告乙○○、丙○○二人均坦承於右揭時地拿取電纜一批等情不諱，惟矢口
    否認有竊盜犯行，均辯稱渠等有先問現場工人，他們說該批電纜是不要的才拿取
    的云云。訊據被告丁○○則否認有竊盜犯行，辯稱：當時其因喝醉酒，在車上睡
    覺，並不知道乙○○、丙○○二人做何事等語。惟查本件被告三人係共識說要去
    榮民總醫院第二醫療大樓工地偷竊電線等情，已據被告乙○○於警訊中直承在卷
    。另本件被害人戊○○於本院審理中亦到庭證稱：「我剛好經過該處，有看到電
    線被移位，我將他們攔下來，我問他們是否工地的工人，他們答應我說是師傅允
    許他們將電線搬移，但是在當地只有我有權決定如何搬移，現場所有處理的事宜
    必須經過我同意」、「我有將工地裡面與使用該電線相關的全部工人叫出來讓被
    告指認，但是被告他們都認不出來」。是被告等所辯，顯為不實在。此外復有被
    害人立具之贓物認領保管單、現場圖及現場照片八張附卷可稽，本件事證明確，
    被告三人共犯竊盜之犯行，均堪予認定。
二、核被告三人所為，係犯刑法第三百二十一條第一項第四款之結夥三人以上竊盜罪
    。被告三人間，就上開加重竊盜犯行，具有犯意之聯絡與行為之分擔，均為共同
    正犯。爰審酌被告犯罪之動機、目的、手段、犯後否認犯行不知悔悟，惟犯罪所
    得非豐，所生危害非鉅等一切情狀，各量處如主文所示之刑。
據上論斷，應依刑事訴訟法第四百五十二條、第二百九十九條第一項前段，刑法第二
十八條、第三百二十一條第一項第四款，判決如主文。
中      華      民      國    九十二    年      六      月    二十五    日
                                    臺灣臺中地方法院刑事第二庭
                                        法  官  柯  崑  輝
右正本證明與原本無異。
如不服本判決，應於送達後十日內向本院提出上訴狀（須附繕本），上訴於台灣高等
法院台中分院。
                                        書記官
中      華      民      國    九十二    年      六      月    二十五    日
附錄論罪科刑法條
刑法第三百二十一條第一項第四款：
犯竊盜罪而有左列情形之一者，處六月以上五年以下有期徒刑：
四  結夥三人以上而犯之者。


司法院資訊處製作；財團法人民間司法改革基金會備份。
